# 【请教陈版主】处置子公司顺流交易的固定资产怎么处理？

提问人：DLSJ 时间：2017-10-30 16:07:32
问题一：母公司把自己的固定资产卖给子公司，在合并报表中补提折旧时候按注会教材需要确认递延所得税资产。如果子公司把该固定资产用作研发活动，是否还需要确认递延所得税资产？递延所得税资产产生于税会差异，个人认为需要确认。 问题二：
母公司把自己的固定资产卖给子公司，本年度母公司处置子公司，之前顺流交易导致的固定资产该如何处理？ 郭建华老师注会讲义中有这样的案例，子公司将自己生产的产品卖给母公司，母公司做固定资产使用，逆流交易情况，在固定资产尚未达到使用年限时，母公司把固定资产处置了。 1 、 借：年初未分配利润 贷：营业外收入
（初始交易时点）
2 、 借：营业外收入 贷：年初未分配利润 （前期折旧）
3 、借：营业外收入 贷：管理费用 （本期折旧） 4 、 借：递延所得税资产 贷：年初未分配利润
借：所得税费用 贷：递延所得税资产 请问，处置子公司，对于尚未摊销的固定资产可以参考该注会的案
例吗？

回答人：chenyiwei
问题 1 ：你是说加计扣除问题？如果是，你的理解基本合理，当然前提是满足递延所得税资产确认的一般条件。 问题 2 ：在处置子公司股权并丧失控制权时，该标的固定资产也一并被处置到合并范围之外，顺流交易未实现损益此时实现，但这一实现实际上是通过调整合并报表层面的投资收益来体现的。

提问人：白马 le 时间：2019-08-22 18:50:11
请教陈版主:
前期顺流交易形成的未实现交易利润,于联营企业处置时视为实现,对应的投资收益在定期报告中的填报问题:
应分类在"按权益法计算的投资收益"还是"处置长期股权投资产生的投资收益" 呐?

回答人：chenyiwei
"处置长期股权投资产生的投资收益.